【裁判字號】    97,消債更,743
【裁判日期】    971128
【裁判案由】    更生事件
【裁判全文】
臺灣臺北地方法院民事裁定           97年度消債更字第743號
聲  請  人
即債務人    甲○○
                        號5樓.
上列當事人聲請消費者債務清理事件，本院裁定如下：
    主  文
債務人甲○○自中華民國97年11月28日上午十二時起開始更生程
序。
命司法事務官進行本件更生程序。
    理  由
一、按法院開始更生程序之裁定，應載明其年、月、日、時，並
    即時發生效力。次按法院裁定開始更生或清算程序後，得命
    司法事務官進行更生或清算程序，必要時得選任律師、會計
    師或其他適當之自然人或法人一人為監督人或管理人。消費
    者債務清理條例第45條第1項、第16條第1項分別定有明文。
二、本件債務人主張：其前因家庭支出龐大情形下，向合作金庫
    商業銀行股份有限公司、花旗（台灣）商業銀行股份有限公
    司、國泰世華商業銀行股份有限公司、渣打國際商業銀行股
    份有限公司、臺灣新光商業銀行股份有限公司、香港商香港
    上海豐銀行股份有限公司（原中華商業銀行股份有限公司
    ）、遠東國際商業銀行股份有限公司、萬泰商業銀行股份有
    限公司、台新國際商業銀行股份有限公司、中國信託商業銀
    行股份有限公司、友邦國際信用卡股份有限公司等多家金融
    機構申請自用住宅貸款、信用卡、現金卡、信用貸款，致累
    積債務達新台幣 (下同)0000000 元，有不能清償債務情事
    ，後經依金融主管機關協調成立之中華民國銀行公會會員辦
    理消費金融案件無擔保債務協商機制與金融機構達成分期還
    款協議，同意自民國95年8月起，分80期，每月還款29767元
    方式償債，已繳交23期，協商當時係向親友告貸請求協助，
    惟自用住宅貸款自97年6月份起開始償還本金，每月需償還
    本息15180元，長男李杰勳今年入學，長女亦辦理助學貸款
    ，聲請人每月薪資加計值夜加班費平均約45000元，但扣除
    父母李錦增、黎淑貞每月扶養費各8000元，子女李芷珊、李
    杰勳每月扶養費各4250元、3750元，所剩餘月薪每月尚須支
    出付個人生活費、二名子女教育費、家庭雜支等開銷，現並
    無其他兼職工作，因不可歸責於己之事由，致使履行已成立
    之協商內容顯有困難，且其無擔保或無優先權之債務總額未
    逾1200萬元，復未經法院裁定開始清算程序或宣告破產，爰
    向本院聲請更生等語。經查：債務人所主張之上開事實，業
    據提出財產及收入狀況說明書、債權人清冊、債務人清冊、
    協議書、財團法人金融聯合徵信中心當事人綜合信用報告、
    債務協商繳款明細、95至96年度所得清單、財產歸屬資料清
    單、薪資證明、汽車行照、收支明細表、戶籍謄本、租賃契
    約書、繳費收據、勞工保險被保險人投保資料表、土地建物
    謄本、存摺、里長證明書等為證，核閱屬實，此外，本件又
    查無債務人有消費者債務清理條例第6條第3項、第8條或第
    46條各款所定駁回更生聲請之事由存在，則債務人聲請更生
    ，應屬有據；並依上開規定命司法事務官進行
    本件更生程序，爰裁定如主文。
中    華    民    國    97    年    11    月    28    日
              民事第二十二庭法      官  熊志強
上為正本係照原本作成
本件不得抗告
本裁定已於97年11月28日上午12時公告。
中    華    民    國    97    年    11    月    28    日
                            書  記  官  游曉婷


司法院資訊處製作；財團法人民間司法改革基金會備份。
